臺灣嘉義地方法院刑事判決　　　　　　　　　　　　　九十三年度簡上字第七五號
　　上　訴　人　臺灣嘉義地方法院檢察署檢察官
　　被　　　告　乙○○
右上訴人因被告竊盜案件，不服本院嘉義簡易庭九十三年度簡字第一八七號，中華民
國九十三年二月六日第一審簡易判決（聲請簡易判決處刑案號：臺灣嘉義地方法院檢
察署九十三年度偵字第六六五號），提起上訴及併案審理（臺灣嘉義地方法院檢察署
九十三年度偵字第九四四號），本院管轄第二審之合議庭判決如左：
    主  文
上訴駁回。
    事  實
一、乙○○於民國八十八年、八十九年間，分因賭博及違反毒品危害防制條例案件，
    先後經臺灣桃園地方法院判處有期徒刑三月、七月確定，定執行刑為有期徒刑九
    月，於九十二年五月二十九日執行完畢，仍不知悔悟，因於九十三年一月十九日
    上午九時四十分許，行經嘉義縣東石鄉塭港村一三五號前，因見屋內無人，遂意
    圖為自己不法所有，徒手竊取屋內懸掛於神像上之金牌一面，得手後欲行離去之
際，為屋主甲○發覺而與陳仁德合力逮捕乙○○後，即行報警處理，始知上情。
二、案經甲○訴由嘉義縣警察局朴子分局報請臺灣嘉義地方法院檢察署檢察官偵查聲
    請簡易判決處刑。
    理  由
一、右揭事實迭據被告乙○○於警詢、偵查及本院審理時坦承不諱（見嘉朴警三字第
    ０９３００８０２６７號卷第一頁、九十三年偵字第六六五號卷第十七頁、本審
    卷第五十七頁），核與告訴人甲○於警詢時指述稱：「因該竊嫌乙○○很倉惶（
    誤載為皇）的從我家大門逃跑出，就被我抓住，然後我問竊嫌有否跟我拿東西，
    該竊嫌就從身上拿出乙面金牌出來：：」（見警卷第五頁），且據證人陳仁德於
    警訊時證稱：「因為我有發現竊嫌乙○○進入被害人甲○住處東石鄉塭港村七鄰
    一三五號，所以我就跑去察看，竊嫌正好走出，就將竊嫌抓住，屋主也上來共同
    抓住竊嫌，屋主甲○就說你有否跟我拿東西，竊嫌就從外套口袋拿出金牌乙面出
    來：：」（見警卷第六頁），並有贓物認領保管書、贓物照片二紙附於警卷第七
    、八頁可參，足佐被告前開自白與事實相符，堪以採信。另被告乙○○於本院準
    備程序時，知有第一百五十九條第一項不得作為證據之情形，而未於言詞辯論終
    結前聲明異議，應視為有刑事訴訟法第一百五十九條之五第一項之同意，且本院
    斟酌告訴人甲○及證人陳仁德於警詢筆錄作成時之情況，乃事發之初，記憶猶新
    ，且乃當場逮捕被告交由警方處理等情，誤認之可能性低，亦認為適當，依刑事
    訴訟法第一百五十九條之五第一項之規定，該告訴人甲○與證人陳仁德於警訊時
    之言詞陳述應得做為證據，併予敘明。綜上所述，本案事證明確，被告犯行堪以
    認定。
二、核被告乙○○所為係犯刑法第三百二十條第一項之竊盜罪。原審以被告前揭罪證
    明確，適用刑事訴訟法第四百四十九條第一項、第四百五十四條第二項，刑法第
    三百二十條第一項、第四十一條第一項前段，罰金罰鍰提高標準條例第一條前段
    、第二條，科處被告拘役五十五日，並諭知易科罰金之折算標準，其認事用法，
    均無不當，應予維持。
三、公訴人之上訴及併案意旨略以：被告乙○○於本件判決前之九十三年一月十八日
    中午十二時許，在嘉義縣東石鄉永屯村三十五之五號內，徒手竊取被害人葉國卿
    所有、價值新臺幣三萬元之金牌六面，業據被害人指述甚詳、並經目擊證人即被
    害人所聘僱之外勞看護工莉莉證述明確，因認被告涉犯刑法第三百二十條第一項
之普通竊盜罪，而此等犯行與前揭原審簡易判決認定之事實，時間緊接，手段相
    同，顯係基於概括犯意反覆為之，有連續犯之裁判上一罪關係，依審判不可分原
    則，此等犯行應為起訴效力所及，原審未及斟酌審判，難認允當，爰依刑事訴訟
    法第三百四十四條第一項、第二項、第四百五十五條之一第一項提起上訴，請求
    撤銷原判決，另為適當之判決云云，而將臺灣嘉義地方法院檢察署九十三年度偵
    字六六五號卷證移送本院併辦。惟查：
    （一）證人莉莉已於九十三年四月二十六日離開臺灣，而滯留於國外，此有檢察
          官提出之入出境查詢結果一紙附於本院卷第七十八頁可參，而證人莉莉乃
          於九十三年一月十九日十三時許至警察局製作筆錄，距其目賭竊嫌僅一日
          餘，記憶猶新，足認有可信之特別情況，且證人莉莉為惟一親見竊嫌之人
          ，而為證明犯罪事實之存否所必要者，故本院認證人莉莉之證言，依刑事
          訴訟法第一百五十九條之三第三款，得為證據，核先敘明。
    （二）上訴意旨認被告乙○○竊取被害人葉國卿所有之金牌六面，無非依據證人
          莉莉之證言，而依證人莉莉於警詢時乃證稱：「我有看到竊嫌，而且很清
          楚，約一七０公分、中等身材、短髮、臉部略黑、約三十歲：：我能明確
          指認，且竊嫌乙○○現在所穿著之外套與當時行竊時所穿的是一樣的：：
          」，然依證人莉莉於指述前所描述之狀況：一七０公分、中等身材、短髮
          、臉部略黑、約三十歲等特徵雖與被告相符，惟此一特徵，於我國人口本
          非罕見，再者，證人莉莉雖亦對被告所穿著之外套，明確指認為案發時竊
          嫌所著之衣物，然被告當時所穿著之外套，於臺灣地區亦屬普遍而未具有
          任何之獨特性，且被告乃因竊取甲○之金牌為警逮捕後，即由證人莉莉對
          於單一指認對象進行指認，證人難免囿於被告是竊犯、被告素行不良之先
          入為主之印象，而使指認發生不正確之可能性，再者，本案證人莉莉乃被
          害人葉國卿所僱用之看護工，被害人葉國卿之金牌於證人莉莉在場時遭竊
          取，證人莉莉於人情上難免負有看顧不周之責，且莉莉於九十三年四月即
          將離臺，是於證人莉莉主觀上，應亟希望早日尋得竊嫌，一來可澄清自己
          之立場、二來可作為整個事件之交待，是證人莉莉是否在此主觀壓力下，
          即對警方所提出之單一可疑嫌犯，任意為肯定之指認，亦非無疑，是僅依
          證人莉莉之於警詢時證言，尚難使本院就此部分犯行為被告有罪之認定。
    （三）公訴人聲請傳訊本案之承辦警員證明「證人莉莉之證言具有可信之特別情
          況」，然本院已認莉莉之證言具有證據能力，自無傳訊之必要，附此敘明
          。
    （四）既證人莉莉之證言尚非無瑕可指，本院認自難憑此為被告不利之認定，此
          外查無其他積極證據足資證明被告確有公訴人所指之上開犯行，公訴人上
          訴意旨稱原判決未予審酌被告此部分犯行而有不當，為無理由，此部分犯
          行既未經公訴人聲請簡易判決處刑，自不在本院審判之範圍，而應退回由
          檢察官另行處理，併予敘明。
據上論斷，應依刑事訴訟法第四百五十五條之一第一項、第三項、第三百六十八條，
判決如主文。
本案經檢察官李文和到庭執行職務。
中       華       民       國     九十三    年      七     月    十八   日
                                      臺灣嘉義地方法院刑事第四庭
                                          審判長法  官  劉  瓊  雯
                                                法  官  蔡  憲  德
                                      法  官  康  存  真
右正本證明與原本無異。
不得上訴。
中       華       民       國     九十三    年      七     月    十八   日
                                                書記官  林  美  芳
附錄論罪科刑法條：
刑法第三百二十條第一項
意圖為自己或第三人不法之所有，而竊取他人之動產者，為竊盜罪，處五年以下有期
徒刑、拘役或五百元以下罰金。
